【裁判字號】    97,裁,3925
【裁判日期】    970814
【裁判案由】    營利事業所得稅
【裁判全文】
最  高  行  政  法  院  裁  定
                                      97年度裁字第3925號
上  訴  人  大福電信科技有限公司
代  表  人  甲○○（原名江娟黛）
訴訟代理人  黃  忠  律師
被 上訴 人  財政部臺北市國稅局
代  表  人  乙○○
上列當事人間營利事業所得稅事件，上訴人對於中華民國97年4
月24日臺北高等行政法院96年度訴字第3420號判決，提起上訴，
本院裁定如下：
    主  文
上訴駁回。
上訴審訴訟費用由上訴人負擔。
    理  由
一、按對於高等行政法院判決之上訴，非以其違背法令為理由，
    不得為之，行政訴訟法第242條定有明文。依同法第243條第
    1項規定，判決不適用法規或適用不當者，為違背法令；而
    判決有同條第2項所列各款情形之一者，為當然違背法令。
    是當事人對於高等行政法院判決上訴，如依行政訴訟法第24
    3條第1項規定，以高等行政法院判決有不適用法規或適用不
    當為理由時，其上訴狀或理由書應有具體之指摘，並揭示該
    法規之條項或其內容；若係成文法以外之法則，應揭示該法
    則之旨趣；倘為司法院解釋或本院之判例，則應揭示該判解
    之字號或其內容。如以行政訴訟法第243條第2項所列各款情
    形為理由時，其上訴狀或理由書，應揭示合於該條項各款之
    事實。上訴狀或理由書如未依此項方法表明，或其所表明者
    與上開法條規定不合時，即難認為已對高等行政法院判決之
    違背法令有具體之指摘，其上訴自難認為合法。
二、本件上訴人對於高等行政法院判決上訴，主張：「上訴人已
    依法辦理清算完結，聲請宣告破產亦經駁回，依財政部民國
    79年10月27日台財稅第790321383號函及80年2月21日台財稅
    第801241743號函釋，法人人格已消滅，應依法註銷欠稅；
    而被上訴人所屬士林稽徵所非公司法授權之主管機關，對於
    清算之事務，依法應無審究之權限；況上訴人既經臺灣士林
    地方法院函准就清算完結核備在案，被上訴人不依法洽請法
    院撤銷該清算完結之備查，自不得任意指摘清算不合法；原
    判決對於對上訴人有利之法令不予援用，有不適用法規之違
    誤。」等語，據為指摘原判決違背法令之事由。惟核其上訴
    理由，無非係就原審已為之法律論斷（即「公司是否清算完
    結，應實質認定，視其事務是否已全部終結以為判準」），
    重複在原審程序已提出之爭執，並泛言原判決對其原審主張
    未予論斷，或論斷矛盾、錯誤，而未具體表明原判決究竟有
    何不適用法規、適用法規不當、或行政訴訟法第243條第2項
    所列各款之具體情形，自難認對該判決之如何違背法令已有
    具體之指摘。依首開規定及說明，應認其上訴為不合法。
三、據上論結，本件上訴為不合法。依行政訴訟法第249條第1項
    前段、第104條、民事訴訟法第95條、第78條，裁定如主文
    。
中    華    民    國    97    年    8     月    14    日
                    最高行政法院第一庭
                        審判長法官  鄭  淑  貞
                              法官  林  茂  權
                              法官  吳  慧  娟
                              法官  鄭  小  康
                              法官  帥  嘉  寶
以  上  正  本  證  明  與  原  本  無  異
中    華    民    國    97    年    8     月    18    日
                              書記官  莊  俊  亨


司法院資訊處製作；財團法人民間司法改革基金會備份。
